# 关于其他债权投资信用减值恢复的问题

提问人：Teresawudi 时间：2020-03-10 08:05:24
请教各位老师：书上说其他债权投资减值恢复时，在减值幅度内恢复的，借：其他综合收益 贷：信用减值损失，超过减值幅度的公允价值上升部分，确认为公允价值变动。我不明白的地方在于，假设第一年账面价值 100 万，公允价值 85 万，由于公允价值比账面价值低了 15 万，贷记了其他债权投资—公允价值变动 15 万，又因为信用因素占 10万，记了减值 10 万，第二年公允价值变成了 90 万，由于上升了 5 万是在减值幅度内，所以并没有记回其他债券投资—公允价值变动，这样一来，在资产负债表上看到了其他债权投资还是 85 万，而实际上公允价值已经是 90 万了，这就不符合以公允价值计量的原则了呀。。。不知道是不是我理解错了，请求陈版和各位老师指点

回答人：chenyiwei
第二年公允价值变为 90 万，如果信用减值因素仍然是 10 万元，则公允价值增加的 5 万元全部贷记其他综合收益——公允价值变动。即：借：其他债权投资——公允价值变动 5 ，贷：其他综合收益——其他债权投资公允价值变动5 。
如果信用减值因素变为 5 万元，则：除了前面这笔分录以外，另外再做：借：其他综合收益——信用减值准备 5 ，贷：信用减值损失 5.
即要将公允价值的每次变动都分拆为信用减值因素导致和其他因素导致，分别作出处理。